【裁判字號】    89,上易,114
【裁判日期】    890229
【裁判案由】    竊盜等
【裁判全文】
臺灣高等法院臺中分院刑事判決              八十九年度上易字第一一四號
    上  訴  人
    即  被  告  乙○○
右上訴人因竊盜等案件，不服台灣南投地方法院八十八年度易字第五一二號，中華民
國八十八年十一月十一日第一審判決（起訴案號：台灣南投地方法院檢察署八十八年
度偵字第四四七一號），提起上訴，本院判決如左：
    主      文
上訴駁回。
    事實及理由
一、本案經本院審理結果，認第一審判決認事用法及量刑均無不當，應予維持，並引
    用第一審判決書記載之事實、證據及理由（如附件）。
二、上訴人即被告乙○○在本院未提出其他有利之證據及辯解，其上訴無理由，應予
    駁回。
三、據上論斷，應依刑事訴訟法第三百七十三條、第三百六十八條，判決如主文。
本案經檢察官甲○○到庭執行職務。
中      華      民      國    八十九     年      二       月   二十九   日
                                  臺灣高等法院臺中分院刑事第三庭
                                        審判長法  官  方  艤  駐
                                              法  官  吳  信  銘
                                              法  官  王  德  麟
右正本證明與原本無異。
不得上訴。
                                              書記官  林  振  甫
中      華      民      國    八十九     年      三       月     二     日
                                                                        Ｆ
臺灣南投地方法院刑事判決                          八十八年度易字第五一二號
    公  訴  人  臺灣南投地方法院檢察署檢察官
    被      告  乙○○  男四十六歲（民國○○○年○月○日生）
                        住南投縣竹山鎮○○路四九號
                        身分證統一編號：Ｍ一八三一三九一號
右列被告因侵占等案件，經檢察官提起公訴（八十八年度偵字第四四七一號），本院
判決如左：
    主  文
乙○○意圖為自己不法之所有，而侵占自己持有他人之物，累犯，處有期徒刑伍月；
又攜帶兇器竊盜，累犯，處有期徒刑柒月，板手壹支沒收。主刑部分應執行有期徒刑
拾月。
    事  實
一、乙○○前於民國八十三年間因妨害家庭案件，經台灣台中地方法院判處有期徒刑
    三月確定，甫於八十三年七月二十一日易科罰金執行完畢，猶不知悔改。其於八
    十六年四月十四日十二時許，至設於彰化縣田中鎮○○路○段一八五號正順小客
    車租賃有限公司（以下簡稱正順公司，代表人陳木樹），承租車號ＨＨ─一九七
    六號自用小客車乙輛，未約定租用期限，租金每日新台幣一千八百元，詎乙○○
    持有該車後，竟萌為自己不法所有之意圖，以易持有為所有之意思，既從未繳交
    租金，亦從未聯絡正順公司商討歸還，而將該車予以侵占入己，同時人車亦均不
    知去向。乙○○為掩飾其犯行，復另行起意，意圖為自己不法之所有，於八十六
    年十月十九日上午某時，在南投縣國姓鄉○○路○○路旁，以其所有客觀上足以
    對人體生命安全構成威脅之板手一支（未扣案）竊取丙○○○所有車號ＱＸ─二
    三一號自用小客車之車牌二面，用以懸掛於上開出租車上。嗣為警於八十八年
    八月二十一日上午六時許，在雲林縣斗六市○○路一九六號空地查獲。
二、案經被害人正順公司訴請雲林縣警察局斗六分局報告台灣雲林地方法院檢察署呈
    台灣高等法院檢察署令轉臺灣南投地方法院檢察署檢察官偵查起訴。
    理  由
一、右揭事實迭據被告乙○○於警訊及偵、審中坦承不諱，核與被害人正順公司代表
    人陳木樹於警訊及本院審理時指訴之情節相符，並有汽車租賃承諾切結書、本票
    影本、贓物領據暨車牌失竊資料個別查詢報表各一紙附卷及車牌二面扣案可稽，
    事證明確，被告犯行洵堪認定。
二、核被告所為，係犯刑法第三百三十五條第一項之普通侵占罪及刑法第三百二十一
    條第一項第三款之加重竊盜罪，公訴人認被告應論以普通竊盜罪，起訴法條容有
    未洽，應予變更。而其所犯上開二罪，犯意各別，要件互異，應分論併罰。又被
    告前於八十三年間因妨害家庭案件，經台灣台中地方法院判處有期徒刑三月確定
    ，並於八十三年七月二十一日易科罰金執行完畢，有臺灣南投地方法院檢察署刑
    案資料查註紀錄表一件在卷為憑，其於刑之執行完畢五年內再犯本件有期徒刑以
    上之罪，為累犯，應依刑法第四十七條加重其刑。爰審酌被告素行、犯罪之動機
    、手段、目的、所生危害、犯後態度等一切情狀，分別量處如主文所示之刑，並
    定其應執行之刑。
三、另板手乙支，係被告所有且供其竊盜所用之物，已據被告所陳明在卷，雖未據扣
    案，惟不能證明業已滅失，仍應依法為沒收之諭知。
四、本件公訴人雖具體求刑一年二月，惟本院認量處如主文所示之刑，已足收警惕之
    效，附此敘明。
據上論斷，應依刑事訴訟法第二百九十九條第一項前段、第三百條，刑法第三百三十
五條第一項、第三百二十一條第一項第三款、第四十七條、第三十八條第一項第二款
、第五十一條第五款，罰金罰鍰提高標準條例第一條前段，判決如主文。
中         華        民       國     八十八    年   十一   月   十一    日
                                    臺灣南投地方法院刑事庭
                                        法  官  廖  立  頓
右正本證明與原本無異。
如不服本判決，應於判決送達後十日內向本院提出上訴狀( 應附繕本 )。「切勿逕送
上級法院」。
                                        書記官
中         華        民       國     八十八    年   十一   月   十一    日
「告訴人或被害人對於判決如有不服具備理由請求檢察官上訴者，其上訴期間之計算
係以檢察官收受判決正本之日期為準」
附錄本案論罪科刑法條全文：
刑法第三百三十五條：
意圖為自己或第三人不法之所有，而侵占自己持有他人之物者，處五年以下有期徒刑
、拘役或科或併科一千元以下罰金。
前項之未遂犯罰之。
刑法第三百二十一條：
犯竊盜罪而有左列情形之一者，處六月以上五年以下有期徒刑：
一、於夜間侵入住宅或有人居住之建築物、船艦或隱匿其內而犯之者。
二、毀越門扇、牆垣或其他安全設備而犯之者。
三、攜帶兇器而犯之者。
四、結夥三人以上而犯之者。
五、乘火災、水災或其他災害之際而犯之者。
六、在車站或埠頭而犯之者。
前項之未遂犯罰之。


司法院資訊處製作；財團法人民間司法改革基金會備份。
